【裁判字號】    98,附民,10
【裁判日期】    981202
【裁判案由】    損害賠償
【裁判全文】
臺灣澎湖地方法院刑事附帶民事訴訟判決  98年度附民字第10號
原      告  甲○○
訴訟代理人  乙○○
            陳忠勝律師
被      告  丙○○
訴訟代理人  馬陳棠律師
上列被告因98年度重訴字第1號殺人等一案，經原告提起附帶民
事訴訟，本院於中華民國98年11月18日辯論終結，判決如下：
    主      文
被告應給付原告新臺幣參拾伍萬貳仟肆佰玖拾柒元，及自民國98
年7月22日起至清償日止，按週年利率百分之五計算之利息。
原告其餘之訴駁回。
本判決第一項得假執行。但被告如於執行標的物拍定、變賣或物
之交付前，以新臺幣參拾伍萬貳仟肆佰玖拾柒元為原告供擔保或
提存後，得免為假執行。
原告其餘假執行之聲請駁回。
    事實及理由
甲、兩造之主張：
一、原告起訴主張：被告於民國98年2月6日上午8時至下午5時，
    於該村「阿英檳榔店」與友人數人一同飲用高梁酒若干後返
    家。復於同日晚間6時許，步行前往澎湖縣七美鄉南港村41
    號「七美漁會大樓」前廣場，欲參加該村所舉辦之元宵餐會
    ，惟因南港村村長夏臨福未替其特別安排座位，而心生不滿
    ，遂步行返家。旋於同日晚上6時15分許，在已達酒醉致不
    能安全操控動力車輛之狀況下，竟基於殺人之不確定故意，
    酒醉駕駛其子媳許惠君所有之車牌號碼8439-WT號自小客車
    ，衝撞會場席設，造成人、桌飛濺，致參與飲宴之村民多人
    傷亡，原告則受有兩側恥骨（坐骨處）骨折、左上臂皮膚第
    三度燒燙傷、手腳多處擦傷等傷害。原告因受傷計受有支出
    醫藥費新台幣（下同）2497元、需他人照料、看護之費用
    208000元及因受傷接受治療後持續疼痛、留下疤痕等後遺症
    之身心受創精神損失500000元等損害，扣除被告已給付之22
    000元慰問金後，爰依侵權行為法律關係，請求被告賠償688
    497元及自起訴狀繕本送達被告翌日起至清償日止，按週年
    利率5％計算之利息，並陳明願供擔保請准宣告假執行。
二、被告則以：被告確實於上開時、地，開車撞傷原告，被告願
    意賠償醫療費用，但原告請求之看護費用及慰撫金過高，無
    法同意如數給付等語資為抗辯。
乙、得心證之理由：
一、按附帶民事訴訟之判決，應以刑事訴訟判決認定之事實為據
    ，刑事訴訟法第500條前段定有明文。本件被告於98年2月6
    日下午6時15分許，開車撞傷原告，致原告受有兩側恥骨（
    坐骨處）骨折、左上臂皮膚第三度燒燙傷、手腳多處擦傷等
    傷害等情，業據本院98年度重訴字第1號刑事判決認定在案
    ，則本件民事求償部分，自應以此為判斷之基礎。
二、次按因故意或過失，不法侵害他人權利者，負損害賠償責任
    ；又不法侵害他人身體或健康者，對於被害人因此減少勞動
    能力或增加生活上之需要時，負損害賠償責任；不法侵害他
    人身體、健康、名譽、自由、信用、隱私、貞操，或不法侵
    害其他人格法益而情節重大者，被害人雖非財產上之損害，
    亦得請求賠償相當之金額，民法第184條第1項前段、第193
    條第1項、第195條第1項分別定有明文。查被告不法侵害原
    告之身體，致原告受有上開傷害，已如前述，揆諸前揭規定
    ，對於原告因而支出之醫療費用、增加生活上之需要而支出
    之費用，及所受非財產上之損害，自應負損害賠償責任，原
    告本於侵權行為之法律關係，請求被告賠償，洵屬有據。茲
    就原告所受損害數額審酌如下：
（一）醫療費用部分：原告主張因此傷害支出醫療費用2497元，
      為被告所不爭執，並有相符之高雄榮民總醫院醫療費用單
      據數紙附卷可稽，堪信為真實。
（二）看護費用：原告因上開傷害於98年2月7日至98年2月18日
      住院，於98年5月29日回診時，仍主訴因骨盆處、臂部、
      雙下肢多處痠麻疼痛，難以蹲坐，不良於行，經醫師判斷
      其自出院日（即98年2月19日）起算，日常生活仍需他人
      協助照料，且期間可能需要半年，此有高雄榮民總醫院回
      函1紙附卷可稽，本院參酌原告所受傷勢一般須受看護之
      日數及上開醫師之意見，並斟酌目前聘請全日看護之費用
      約每日2千元，且縱由家人看護，然家人所付出之勞力，
      並非不能以金錢為評價，此種基於身分關係之恩惠，仍應
      比照一般看護情形計算等情，認原告因受傷須他人協助照
      料之期間為60日，是原告受有需支出看護費120000元之損
      失。
（三）慰撫金：原告受傷後，除住院接受治療多日，且因所受骨
      盆處、臂部、雙下肢多處痠麻疼痛，難以蹲坐，不良於行
      ，有如前述外，另於98年2月11日因左上臂皮膚第三度燒
      燙傷，接受清創及植皮手術之治療，該傷勢恐將留下大片
      疤痕，其精神上自受有相當之痛苦。本院斟酌上情，並參
      照兩造之經濟狀況、身分、社會地位等一切情狀，認原告
      所受之精神損害，以252000元評價為適當。
（四）原告所受醫藥費支出、看護費用、精神痛苦等損害，總計
      為374497元（2497+120000+252000=374497），扣除被告
      已給付之22000元後，本件原告得請求賠償之金額為35249
      7元。
三、綜上所述，原告請求被告賠償352497元，及自本訴狀繕本送
    達被告翌日即98年7月22日起至清償日止，按週年利率5%計
    算之利息，為有理由，應予准許，原告逾此範圍之請求，則
    屬無據，應予駁回。
四、本判決原告勝訴部分所命被告給付之金額未逾50萬元，依民
    事訴訟法第389條第1項第5款，應依職權宣告假執行，無庸
    命原告另提擔保，又此部分經被告陳明願供擔保請准免為假
    執行，爰酌定相當之金額命擔保之。至於原告其餘假執行之
    聲請，因訴之駁回而失所依據，應予駁回。
丙：據上論結，本件原告之訴為一部有理由、一部無理由，依刑
    事訴訟法第502條第1項、第2項、第491條第10款，民事訴訟
    法第389條第1項第5款、第392條，判決如主文。
中    華    民    國    98    年    12    月    2     日
                  刑事庭  審判長法  官  管安露
                                法  官  李宛玲
                                法  官  陳順輝
以上正本證明與原本無異。
如不服本判決應於收受判決後10日內向本院提出上訴書狀，並應
敘述具體理由；其未敘述上訴理由者，應於上訴期間屆滿後20日
內向本院補提理由書（均須按他造當事人之人數附繕本）「切勿
逕送上級法院」。
中    華    民    國    98    年    12    月    2     日
                                書記官  王耀煌


司法院資訊處製作；財團法人民間司法改革基金會備份。
